sv: Väska/fodral - material: Akryl; Alcantara; Aluminium; Säckväv; Kanvas; Kolfiber; Cordura; Bomull; Denim; Etenvinylacetat (EVA); Fuskläder; Filt; Glasfiber; Läder; Leatherette; Linne; Minnesskum; Mesh; Metall; Mikrofiber; Neopren; Nylon; Plast; Polyester; Polyvinylklorid (PVC); Ripstop; Syntetisk; Termoplastisk polyuretan (TPU); Tweed; Sammet; Vinyl; Trä; Annat
nb: Veske-/eskemateriale: Akryl; Alcantara; Aluminium; Jute; Lerret; Karbonfiber; Cordura; Bomull; Denim; Etylenvinylacetat (EVA); Kunstig lær; Filt; Glassfiber; Skinn; Lær; Lin; Minneskum; Mesh; Metall; Mikrofiber; Neopren; Nylon; Plast; Polyester; Polyvinylklorid (PVC); Ripstop; Syntetisk; Termoplastisk polyuretan (TPU); Tweed; Fløyel; Vinyl; Trevirke; Annen
tr: Çanta/Kutu malzemesi: Akrilik; Alcantara; Alüminyum; Çuval bezi; Tuval; Karbon fiber; Kordura; Pamuk; Kot; Etilen vinil asetat (EVA); Suni deri; Keçe; Fiberglas; Deri; Yapay deri; Keten; Hafızalı köpük; Ağ; Metal; Mikrofiber; Neopren; Plastik; Plastik; Poliyester; Polivinil klorür (PVC); Yırtılmaz kumaş; Sentetik; Termoplastik poliüretan (TPU); Tüvit; Kadife; Vinil; Ahşap; Diğer
it: Materiale borsa/custodia: Acrilico; Alcantara; Alluminio; Iuta; Tela; Fibra di carbonio; Cordura; Cotone; Denim; Etilene acetato di vinile (EVA); Ecopelle; Feltro; Vetroresina; Pelle; Similpelle; Lino; Memory foam; Mesh; Metallo; Microfibra; Neoprene; Nylon; Plastica; Poliestere; Cloruro di polivinile (PVC); Ripstop; Sintetico; Poliuretano termoplastico (TPU); Tweed; Velluto; Vinile; Legno; Altro
zh-TW: 袋/盒材質: 壓克力; 人造麂皮; 鋁; 粗麻布; 帆布; 碳纖維; Cordura; 棉布; 牛仔布; 乙烯醋酸乙烯酯共聚物; 人造皮; 毛氈; 玻璃纖維; 皮製; 人造皮革; 亞麻; 記憶棉; 網布; 金屬; 超細纖維; 氯丁橡膠; 尼龍; 塑膠; 聚酯; 聚氯乙烯 (PVC); 防撕裂; 合成; 熱塑性聚氨酯 (TPU); 花呢; 天鵝絨; 乙烯基; 木材; 其他
hr-HR: Osnovni materijal torbe/etuija: Akril; Alkantara; Aluminij; Burlap; Platno; Karbonska vlakna; Cordura; Pamuk; Traper; Etilen vinil acetat (EVA); Umjetna koža; Filc; Stakloplastika; Koža; Sintetička koža; Lan; Memorijska pjena; Mrežica; Metal; Mikrovlakna; Neopren; Najlon; Plastika; Poliester; Polivinil klorid (PVC); Ripstop; Sintetika; Termoplastični poliuretan (TPU); Tvid; Baršun; Vinil; Drvo; Ostalo
cs: Materiál tašky/pouzdra: Akrylové; Alcantara; Hliník; Pytlovina; Plátno; Uhlíkové vlákno; Cordura; Bavlna; Džínovina; Ethylen vinylacetát (EVA); Nepravá kůže; Plst; Skelná vata; Kůže; Koženka; Len; Paměťová pěna; Síťovina; Kov; Mikrovlákno; Neoprén; Nylon; Plast; Polyester; Polyvinylchlorid (PVC); Ripstop; Syntetické; Termoplastický polyuretan (TPU); Tvíd; Samet; Vinylové; Dřevo; Jiné
ja: バッグ/ケース素材: アクリル; アルカンターラ; アルミニウム; バーラップ; キャンバス; カーボンファイバー; コーデュラ; コットン; デニム; エチレン酢酸ビニルアセテート (EVA); フェイクレザー; フェルト; ガラス繊維; レザー; レザーレット; リネン; メモリーフォーム; メッシュ; 金属; マイクロファイバー; ネオプレン; ナイロン; プラスチック; ポリエステル; ポリ塩化ビニル (PVC); リップストップ; 合成品; 熱可塑性ポリウレタン (TPU); ツイード; ベルベット; ビニール; 木材; その他
lt-LT: Krepšio / lagamino medžiaga: Akrilas; Alkantara; Aliuminis; Burlapas; Drobė; Anglies pluoštas; Kordura; Medvilnė; Džinsinis audinys; Etileno vinilo acetatas (EVA); Dirbtinė oda; Veltinis; Stiklo pluoštas; Oda; Dermatinas; Lininis audinys; Formą išsaugantis porolonas; Tinklelis; Metalas; Mikropluoštas; Neoprenas; Nailonas; Plastikas; Poliesteris; Polivinilchloridas (PVC); Ripstopas; Sintetika; Termoplastinis poliuretanas (TPU); Tvido audinys; Aksomas; Vinilas; Mediena; Kita
th: วัสดุสำหรับกระเป๋า/เคส: อะคริลิก; อัลคันทารา; อะลูมิเนียม; ผ้าป่าน; ผ้าใบ; เส้นใยคาร์บอน; Cordura; สำลี; ผ้าเดนิม; อีทิลีนไวนิลอะซิเตต (EVA); หนังเทียม; ผ้าสักหลาด; ไฟเบอร์กลาส; หนัง; หนังเทียม; ผ้าลินิน; เมมโมรีโฟม; ตาข่าย; โลหะ; ไมโครไฟเบอร์; นีโอพรีน; ไนลอน; พลาสติก; โพลีเอสเตอร์; โพลิไวนิลคลอไรด์ (PVC); ผ้าริปสต็อป; สังเคราะห์; เทอร์โมพลาสติกโพลิยูรีเทน (TPU); ผ้าทวีด; ผ้ากำมะหยี่; ไวนิล; ไม้; อื่นๆ
pt-PT: Material de bolso/estojo: Acrílico; Alcantara; Alumínio; Serapilheira; Tela; Fibra de carbono; Cordura; Algodão; Ganga; Etileno acetato de vinilo (EVA); Couro falso; Feltro; Fibra de vidro; Pele; Couro sintético; Linho; Material viscoelástico; Rede; Metal; Microfibra; Neoprene; Náilon; Plástico; Poliéster; Cloruro de polivinilo (PVC); Ripstop; Sintético; Poliuretano termoplástico (TPU); Tweed; Veludo; Vinil; Madeira; Outro
hu: Táska/tok anyaga: Akril; Alcantara; Alumínium; Zsákvászon; Vászon; Szénszálas; Cordura; Pamut; Farmer; Etilén-vinil-acetát (EVA); Műbőr; Filc; Üveggyapot; Bőr; Műbőr; Lenvászon; Memóriahab; Hálós; Fém; Mikroszálas; Neoprén; Nejlon; Műanyag; Poliészter; Polivinil-klorid (PVC); Hasadásgátló szövet; Szintetikus; Hőre lágyuló poliuretán (TPU); Tweed gyapjúszövet; Bársony; Vinil; Fa; Egyéb
sl-SI: Material torbe/etuija: Akril; Alcantara; Aluminij; Žaklovina; Platno; Ogljikova vlakna; Cordura; Bombaž; Džins; Etilen vinil acetat (EVA); Umetno usnje; Filc; Steklena vlakna; Usnje; Imitacija usnja; Lan; Spominska pena; Mreža; Kovina; Mikrovlakna; Neopren; Najlon; Plastika; Poliester; Polivinilklorid (PVC); Ripstop; Sintetika; Termoplastični poliuretan (TPU); Tvid; Žamet; Vinil; Les; Drugo
pt-BR: Material da bolsa/estojo: Acrílico; Alcantara; Alumínio; Serapilheira; Tela; Fibra de carbono; Cordura; Algodão; Jeans; Etileno acetato de vinila (EVA); Couro falso; Sentido; Fibra de vidro; Couro; Couro sintético; Linho; Espuma de memória; Malha; Metal; Microfibra; Neoprene; Nylon; Plástico; Poliéster; Cloreto de polivinila (PVC); Ripstop; Sintético; Poliuretano termoplástico (TPU); Tweed; Veludo; Vinil; Madeira; Outro
en: Bag/Case material: Acrylic; Alcantara; Aluminum; Burlap; Canvas; Carbon fiber; Cordura; Cotton; Denim; Ethylene vinyl acetate (EVA); Faux leather; Felt; Fiberglass; Leather; Leatherette; Linen; Memory foam; Mesh; Metal; Microfiber; Neoprene; Nylon; Plastic; Polyester; Polyvinyl chloride (PVC); Ripstop; Synthetic; Thermoplastic polyurethane (TPU); Tweed; Velvet; Vinyl; Wood; Other
de: Taschen-/Koffermaterial: Acryl; Alcantara; Aluminium; Juteleinen; Leinwand; Kohlenstofffaser; Cordura; Baumwolle; Denim; Ethylen-Vinylacetat (EVA); Kunstleder; Filz; Fiberglas; Leder; Kunstleder; Leinen; Memoryschaum; Netz; Metall; Mikrofaser; Neopren; Nylon; Kunststoff; Polyester; Polyvinylchlorid (PVC); Ripstop; Synthetisch; Thermoplastisches Polyurethan (TPU); Tweed; Samt; Vinyl; Holz; Sonstiges
ko: 가방/케이스 소재: 아크릴; 알칸타라; 알루미늄; 삼베; 캔버스; 탄소 섬유; 코두라; 면; 데님; 에틸렌 비닐 아세테이트(EVA); 인조 가죽; 펠트; 유리 섬유; 가죽; 인조가죽; 린넨; 메모리 폼; 메쉬; 금속; 극세사; 네오프렌; 나일론; 플라스틱; 폴리에스테르; 폴리염화비닐(PVC); 립스톱; 인조; 열가소성 폴리우레탄(TPU); 트위드; 벨벳; 비닐; 목재; 기타
ru: Материал сумки или футляра: Акрил; Алькантара; Алюминий; Мешковина; Холст; Углеродное волокно; Кордура; Хлопок; Деним; Этиленвинилацетат (ЭВА); Искусственная кожа; Фетр; Стеклопластик; Кожа; Кожзаменитель; Лен; Пена с эффектом памяти; Сетка; Металл; Микрофибра; Неопрен; Нейлон; Пластик; Полиэстер; Поливинилхлорид (ПВХ); Рипстоп; Синтетический; Термопластичный полиуретан (ТПУ); Твид; Бархат; Винил; Дерево; Другое
fi: Laukun/kotelon materiaali: Akryyli; Alcantara; Alumiini; Säkkikangas; Kanvaasi; Hiilikuitu; Cordura; Puuvilla; Denim; Eteenivinyyliasetaatti (EVA); Keinonahka; Huopa; Lasikuitu; Nahka; Keinonahka; Pellava; Muistivaahto; Verkko; Metalli; Mikrokuitu; Neopreeni; Nailon; Muovi; Polyesteri; Polyvinyylikloridi (PVC); Ripstop; Synteettinen; Termoplastinen polyuretaani (TPU); Tweed; Sametti; Vinyyli; Puu; Muu
vi: Vật liệu túi/hộp: Acrylic; Alcantara; Nhôm; Vải bố; Toan; Sợi carbon; Vải cordura; Vải bông; Bò; Ethylene vinyl acetate (EVA); Da giả; Nỉ; Sợi thủy tinh; Da; Da nhân tạo; Lanh; Cao su non; Lưới; Kim loại; Vải xơ vi mảnh; Neoprene; Nylon; Nhựa; Polyester; Polyvinyl chloride (PVC); Vải Ripstop; Tổng hợp; Polyurethane nhiệt dẻo (TPU); Vải tuýt; Nhung; Nhựa vinyl; Gỗ; Khác
pl: Materiał torby/obudowy: Akryl; Alcantara; Aluminium; Juta; Płótno; Włókno węglowe; Cordura; Bawełna; Drelich; Polietylen-co-oktan winylu (EVA); Skaj; Filc; Włókno szklane; Skórzane; Skaj; Bielizna pościelowa; Pianka pamięciowa; Siatka; Metal; Mikrofibra; Neopren; Nylon; Tworzywo sztuczne; Poliester; Polichlorek winylu (PVC); Rip-stop; Syntetyczne; Poliuretan termoplastyczny (TPU); Tweed; Aksamit; Winyl; Drewno; Pozostałe
sk-SK: Materiál tašky/kufríka: Akryl; Alcantara; Hliník; Vrecovina; Plátno; Uhlíkové vlákno; Kordura; Bavlna; Denim; Etylénvinylacetát (EVA); Umelá koža; Plsť; Sklolaminát; Koža; Koženka; Ľan; Pamäťová pena; Sieťovina; Kov; Mikrovlákno; Neoprén; Nylon; Plast; Polyester; Polyvinylchlorid (PVC); Ripstop; Syntetický; Termoplastický polyuretán (TPU); Tvíd; Zamat; Vinyl; Drevo; Iné
fr: Matériau du sac/étui: Acrylique; Alcantara; Aluminum; Burlap; Toiles; Fibre de carbone; Cordura; Coton; Jean; Éthylène-acétate de vinyle (EVA); Faux cuir; Feutre; Fibre de verre; Cuir; Similicuir; Lin; Mousse à mémoire de forme; A mailles; Métal; Microfibre; Néoprène; Nylon; Plastique; Polyester; Chlorure de polyvinyle (PVC); Anti-déchirure; Synthétique; Polyuréthane thermoplastique (TPU); Tweed; Velours; Vinyl; Bois; Autre
nl: Materiaal van tas/doos: Acryl; Alcantara; Aluminium; Jute; Canvas; Koolstofvezel; Cordura; Katoen; Denim; Ethyleen-vinylacetaat (EVA); Kunstleer; Vilt; Glasvezel; Leer; Kunstleer; Linnen; Traagschuim; Gaas; Metaal; Microvezel; Neopreen; Nylon; Plastic; Polyester; Polyvinylchloride (PVC); Ripstop; Synthetisch; Thermoplastisch polyurethaan (TPU); Tweed; Fluweel; Vinyl; Hout; Andere
es: Material de la bolsa/caja: Acrílico; Alcántara; Aluminio; Arpillera; Lienzo; Fibra de carbono; Cordura; Algodón; Vaquera; Acetato de etileno y vinilo (EVA); Cuero sintético; Fieltro; Fibra de vidrio; Cuero; Piel sintética; Lino; Espuma viscoelástica; Malla; Metal; Microfibra; Neopreno; Nylon; Plástico; Poliéster; Cloruro de polivinilo (PVC); Antidesgarro; Sintético; Poliuretano termoplástico (TPU); Tweed; Terciopelo; Vinilo; Madera; Otros
bg-BG: Материал на чантата/куфара: Акрил; Алкантара; Алуминий; Чул; Брезент; Въглеродни влакна; Cordura; Памук; Деним; Етиленвинилацетат (EVA); Изкуствена кожа; Филц; Fiberglass; Кожа; Изкуствена кожа; Лен; Мемори пяна; Мрежа; Метал; Микрофибър; Неопрен; Найлон; Пластмаса; Полиестер; Поливинилхлорид (PVC); Рипстоп; Синтетичен; Термопластичен полиуретан (TPU); Туид; Кадифе; Винил; Дърво; Други
zh-CN: 箱包材质: 丙烯酸; 阿尔坎塔拉; 铝; 粗麻布; 画布; 碳纤维; Cordura; 棉布; 牛仔布; 乙烯醋酸乙烯酯 (EVA); 人造皮革; 毛毡; 玻璃纤维; 皮革; 人造革; 亚麻; 记忆海绵; 网状; 金属; 超细纤维; 氯丁橡胶; 尼龙; 塑料; 聚酯纤维; 聚氯乙烯 (PVC); 防撕布; 合成; 热塑性聚氨酯 (TPU); 花呢; 天鹅绒; 乙烯基贴纸; 木头; 其他
da: Materiale taske/etui: Akryl; Alcantara; Aluminum; Jute; Lærred; Kulfiber; Cordura; Bomuld; Denim; Ethylen-vinylacetat (EVA); Kunstigt læder; Filt; Glasfiber; Læder; Kunstlæder; Linned; Memoryskum; Mesh; Metal; Mikrofiber; Neopren; Nylon; Plast; Polyester; Polyvinylklorid (PVC); Ripstop; Syntetisk; Termoplastisk polyurethan (TPU); Tweed; Fløjl; Vinyl; Træ; Andet
el: Υλικό τσάντας/θήκης: Ακρυλικό; Αλκαντάρα; Αλουμίνιο; Λινάτσα; Καμβάς; Ανθρακόνημα; Σχοινόπλεγμα; Βαμβάκι; Ντένιμ; Πολυμερές αιθυλενίου και οξικού βινυλίου (EVA); Συνθετικό δέρμα; Τσόχα; Υαλοβάμβακας; Δέρμα; Δερματίνη; Λινό; Αφρός μνήμης; Πλέγμα; Μέταλλο; Μικροΐνες; Νεοπρένιο; Νάιλον; Πλαστικό; Πολυεστέρας; Πολυβινυλοχλωρίδιο (PVC); Ripstop; Συνθετικό; Θερμοπλαστική πολυουρεθάνη (TPU); Τουίντ; Βελούδο; Βινύλιο; Ξύλο; Άλλο
ro-RO: Material geantă/valiză: Acrilic; Alcantara; Aluminiu; Burlap; Pânză; Fibră de carbon; Cordura; Bumbac; Denim; Etilen acetat de vinil (EVA); Imitație de piele; Pâslă; Fibră de sticlă; Piele; Piele artificială; In; Spumă cu memorie; Plasă; Metal; Microfibră; Neopren; Nailon; Plastic; Poliester; Clorură de polivinil (PVC); Ripstop; Sintetic; Poliuretan termoplastic (TPU); Tweed; Catifea; Vinil; Lemn; Altele